臺灣新北地方法院行政訴訟裁定
110年度交字第859號
原      告  李依瑾  
被      告  新北市政府交通事件裁決處
                      設新北市○○區○○路○段000號2樓
代  表  人  李忠台    住同上
上列當事人間交通裁決事件，原告不服被告中華民國110年6月2
日新北裁催字第48-A00P5H400號違反道路交通管理事件裁決，提
起行政訴訟，本院裁定如下：
    主  文
一、原告之訴駁回。
二、訴訟費用新臺幣300元由原告負擔。
    理  由
一、按「交通裁決事件中撤銷訴訟之提起，應於裁決書送達後三
    十日之不變期間內為之。」，行政訴訟法第237條之3第 2項
    定有明文；又「原告之訴，有下列各款情形之一者，行政法
    院應以裁定駁回之。但其情形可以補正者，審判長應定期間
    先命補正：六、起訴逾越法定期限者。」，行政訴訟法第10
    7條第1項第6款亦有明定，此一規定，依行政訴訟法第237條
    之9第1項準用第236條之規定，於交通裁決事件適用之。
二、次按違反道路交通管理事件統一裁罰基準及處理細則第 5條
    規定：「處理違反道路交通管理事件，有關文書送達之程序
    ，依行政程序法之規定。」，而「送達，於應受送達人之住
    居所、事務所或營業所為之。但在行政機關辦公處所或他處
    會晤應受送達人時，得於會晤處所為之」、「於應送達處所
    不獲會晤應受送達人時，得將文書付與有辨別事理能力之同
    居人、受雇人或應送達處所之接收郵件人員」、「應受送達
    人或其同居人、受雇人、接收郵件人員無正當理由拒絕收領
    文書時，得將文書留置於應送達處所，以為送達」、「送達
    ，不能依前二條規定為之者，得將文書寄存送達地之地方自
    治或警察機關，並作送達通知書兩份，一份黏貼於應受送達
    人住居所、事務所、營業所或其就業處所門首，另一份交由
    鄰居轉交或置於該送達處所信箱或其他適當位置，以為送達
    。前項情形，由郵政機關為送達者，得將文書寄存於送達地
    之郵政機關。寄存機關自收受寄存文書之日起，應保存三個
    月。」，行政程序法第72條第 1項、第73條第1項、第3項、
    第74條分別定有明文，又因依行政程序法第74條第 1項規定
    所為之寄存送達，並未準用民事訴訟法第138條第2項之規定
    ，自應於寄存送達當日即生送達之效力。
三、經查：本件原告起訴請求撤銷被告民國110年6月2日新北裁
    催字第48-A00P5H400號違反道路交通管事件裁決書（下稱原
    處分），前業於110年6月9日由郵政機關郵寄至原告所設住
    所即戶籍地址「新北市○○區○○路○段000號」【經核，原告係
    自民國109年2月11日起，即將其戶籍遷入「新北市三重區三
    和路三段146」，迄今其仍設籍於該址而未遷移，此有本院
    依職權查詢之個人基本資料查詢結果附卷可稽。而按汽車所
    有人名稱、住所等如有變更，應向公路監理機關辦理登記；
    車主、駕駛人依規定向公路監理機關申領之車輛牌照、駕駛
    執照，係以戶籍住所為登記地址；基於社會現況及便民原則
    ，並因應車主、駕駛人需要，於公路監理電腦系統車籍及駕
    籍檔中增列通信地址，以利公路監理機關各項通知單之寄達
    ，特訂定「公路監理電腦系統車輛車籍增設住居所或就業處
    所地址作業注意事項」，依該注意事項規定，公路監理機關
    受理車主、駕駛人申請增設通信地址後，應立即登載於公路
    監理電腦系統之車籍及駕籍檔中；爾後各項便民服務之通知
    事項及汽車燃料使用費繳款通知、汽車使用牌照稅繳款通知
    及違規通知單、裁決書之送達，皆以通信地址寄發。而本院
    復依職權查詢，本件原告並未有向公路監理機關辦理增列通
    信地址之手續，此有原告之機車車籍及證號查詢機車駕駛人
    資料在卷可參（見本院卷第21頁及第23頁），從而本件原處
    分書送達時，姑不論原告有無實際住居於該戶籍地，然原告
    之戶籍地址既仍有效設於「新北市○○區○○路○段000號」，復
    亦未有辦理通信地址增列手續，則公路監理機關依原告違規
    當時之戶籍地址，為裁決書之送達地址，於法自無不合，特
    附此敘明。】，然因未獲會晤原告本人，亦無受領文書之同
    居人或受僱人，乃依上開行政程序法第74條關於寄存送達之
    規定，遂將該裁決書寄存於三重忠孝路郵局，並作送達通知
    書 2份，1份粘貼於應受送達人住所門首，另1份置於該受送
    達處所信箱或適當位置一節，此有新北市政府交通事件裁決
    處送達證書影本（見本院卷第17頁）及前揭原告並未增設通
    訊居所之資料為憑，則本件原處分書即裁決書已於110年6月
    9日發生合法送達之效力，自不因本件原告本人實際上有無
    收受或實際之收受日期為何而異其效力。從而，原告對前揭
    裁決即原處分不服提起本件行政撤銷訴訟，自應於上開裁決
    書送達後30日之不變期間內為之，即自前述本件裁決書合法
    寄存送達之翌日起即110年6月10日起，扣除在途期間2日，
    算至110年7月11日（星期日），順延至110年7月12日（星期
    一）即已屆滿，詎原告遲至110年12月6日始提起本件訴訟，
    有原告起訴狀本院所蓋之收狀日期戳印文足憑（見本院卷第
    11頁），是本件起訴顯已逾30日不變期間之法定期限，且屬
    不可補正，依法自應予駁回。
據上論結，依行政訴訟法第237 條之9第1項、第236條、第107條
第1項第6、10款、第104條，民事訴訟法第95條、第78條，裁定
如主文。
中　　華　　民　　國　 110　　年　　 12 　月　　16　　日
                行政訴訟庭  法  官  楊志勇
上為正本係照原本作成。
如不服本裁定，應於裁定送達後10日內向本院提出抗告狀（須按
他造人數附繕本），並繳納抗告費新臺幣300 元。
                            書記官　林楷勳
中　　華　　民　　國　 110　　年　　 12 　月　　16　　日